臺灣士林地方法院刑事判決　　　　　　　 96年度訴字第673號
公 訴　人　臺灣士林地方法院檢察署檢察官
被　　 告　甲○○
指定辯護人 本院公設辯護人姜惠如
上列被告因違反槍砲彈藥刀械管制條例案件，經檢察官提起公訴
（96年度偵字第6228號），本院判決如下：
    主  文
甲○○未經許可持有可發射子彈具有殺傷力之改造手槍，處有期
徒刑年，併科罰金新臺幣伍萬元，罰金如易服勞役，以新臺幣
壹仟元折算壹日。扣案仿Walther 廠PPK/S 型半自動手槍改造之
手槍壹支（槍枝管制編號：0000000000號，含彈匣壹個）、土造
子彈貳顆（直徑7.9mm ±0.5mm） 均沒收。
    事  實
一、甲○○明知未經許可，不得持有具有殺傷力之改造手槍及子
    彈，竟於民國96年5 月8 日晚間10時許，在臺北市○○路與
    華西街口，向真實姓名年籍不詳綽號「阿呆」之成年男子，
    以新臺幣（下同）2 萬元購得具有殺傷力之仿Walther 廠PP
    K/S 型半自動改造手槍1 支（槍枝管制編號：0000000000號
    ，含彈匣1 個）及直徑7.9mm ±0.5mm 金屬彈頭之具殺傷土
    造子彈4 顆，而未經許可持有之，並將該改造手槍、子彈藏
    放於臺北市○○區○○路2 段179 巷228 號住處房間內。迨
    於96年5 月15日下午1 時40分許，經警持搜索票在上址住處
    扣得前開具有殺傷力之改造手槍1 支（含彈匣1 個）、土造
    子彈4 顆，始查悉上情。
二、案經臺北縣政府警察局移送臺灣士林地方法院檢察署檢察官偵
    查起訴。
    理  由
一、按被告以外之人於審判外之陳述，雖不符刑事訴訟法第159
    條之1 至第159 條之4 之規定，而經當事人於審判程序同意
    作為證據，法院審酌該言詞陳述或書面陳述作成時之情況，
    認為適當者，亦得為證據；另當事人、代理人或辯護人於法
    院調查證據時，知有第159 條第1 項不得為證據之情形，而
    未於言詞辯論終結前聲明異議者，視為有前項之同意，刑事
    訴訟法第159 條之5 定有明文。經查，本件判決後開所示之
    被告甲○○以外之人於審判外之陳述，均經檢察官、被告及
    其辯護人於本院準備及審判程序時明示同意有證據能力（見
    本院96年8 月30日準備程序筆錄第3 頁、同年9 月19日審判
    程序筆錄第2-4 頁），且於本院言詞辯論終結前，檢察官、
    被告及其辯護人對於卷附具有傳聞證據性質之證據，既均已
    知其情，惟並未聲明異議，本院認該具有傳聞證據性質之證
    據，並無任何違法取證之不適當情形，以之作為證據使用係
    屬適當，自得採為認定被告犯罪事實之證據，合先敘明。
二、訊據被告甲○○固坦承有於上開時、地，未經許可，向真實
    姓名年籍不詳綽號「阿呆」之成年男子以2 萬元之代價購入
    扣案具殺傷力之改造手槍1 支、子彈4 顆，並將之藏放於臺
    北市○○區○○路2 段179 巷228 號住處而持有之事實，惟
    辯稱伊購買的目的係純為把玩、觀賞之用，從未試射，故並
    不知道上開扣案之手槍及子彈具有殺傷力云云。惟查：
  (一)被告甲○○如何於上揭時地，未經許可，以2 萬元之代價向
    綽號「阿呆」之成年男子，購入仿Walther 廠PPK/S 型半自
    動手槍改造之手槍1 支（含彈匣1 個）及土造子彈4 顆，而
    持有之事實，已據被告於警詢、檢察官偵查及本院準備程序
    、審理時供承在卷（見偵卷第5-7 頁、第132-133 頁、本院
    96 年8月30日準備程序筆錄第2-3 頁、96年9 月19日審判筆
    錄第2-7 頁），核與證人陳國彬、程德椿、林柏達、卓榮泰
    於警詢中證述扣案之手槍、子彈係從被告所有之背包內取出
    ，屬被告所有等情節相符（見偵卷第14、28、35、37頁），
    復有扣案手槍1 支、子彈4 顆、自願受搜索同意書（見偵查
    卷第44頁）、本院核發之搜索票、臺北縣政府警察局刑警大
    隊搜索扣押筆錄（見偵卷第49至55頁）、槍枝及子彈照片2
    張（見偵卷第70頁）及搜索現場照片4 張（見偵卷第78、90
    頁）存卷可查；又扣案之改造手槍1 支及土造子彈4 顆經送
    內政部警政署刑事警察局以性能檢驗法及試射法鑑定結果，
    該局覆以：「送鑑手槍1 支（槍枝管制編號0000000000號）
    係改造手槍，由仿Walther 廠PPK/S 型半自動手槍製造之槍
    枝，換裝土造金屬槍管而成，擊發功能正常，可供擊發適用
    子彈使用，研判具殺傷力；送鑑子彈4 顆均係土造子彈，具
    直徑7.9 ±0.5mm 金屬彈頭，採樣2 顆試射，可擊發，認具
    有殺傷力」，此有該局96年6 月11日刑鑑字第0960078107號
    槍彈鑑定書乙份及所附槍枝、子彈照片6 張在卷可資佐證（
    見偵卷第161-163 頁），是依上開鑑定報告所示，扣案之前
    開改造手槍1 支及土造子彈4 顆具有殺傷力，核屬槍砲彈藥
    刀械管制條例所規範之改造手槍及子彈甚明。
  (二)被告雖以前揭情詞置辯，經查被告所購買之扣案槍枝，組成
    零件均為金屬材質，並已換裝土造金屬槍管，扣案之子彈4
    顆亦具有金屬材質之彈頭，此有該槍枝及子彈之照片6 張附
    卷可稽（見偵卷第163 頁），觀之扣案手槍其外觀、材質已
    與一般市售玩具手槍或道具槍明顯不同；又被告前曾入伍服
    役，為陸兵兵種，購得本件槍枝後曾把玩、觀賞乙節，並據
    被告於本院準備程序、審理時供陳明確（見本院96年8 月30
    日準備程序筆錄第2 、3 頁、同年9 月19日審判筆錄第7 頁
    ），足見被告對槍枝、子彈之外觀、材質及性能已有相當接
    觸、認識，其於持有本件扣案槍枝、子彈時，主觀上是否不
    知該槍枝及子彈具有殺傷力，已有疑問？又查，扣案槍枝及
    子彈是被告以2 萬元之價格所購入，購入後一直藏放於住處
    房間內等情，業經被告供陳明確，已如前述，衡諸常情，扣
    案之槍枝、子彈倘若為不具殺傷力、純係供人觀賞、把玩用
    之玩具槍、彈，被告何以願意花費2 萬元之高價購入？又為
    何於購入後竟反於常態將扣案之槍枝、子彈藏置於住處房間
    內而未曾對外展示？益證被告認知本案改造手槍、子彈具有
    殺傷力乙節，亦毋庸置疑。被告於所辯不知有殺傷力云云，
    顯係臨訟杜撰之詞，委無足採。是本案事證已臻明確，被告
    上開犯行，洵堪認定，應依法論科。
三、按可發射子彈具有殺傷力之槍枝及供前開槍枝使用具有殺傷
    力或破壞力之子彈分屬於槍砲彈藥刀械管制條例第4 條第1
    項第1 款、第2 款所稱之槍砲及子彈。又按未經許可無故持
    有手槍及子彈罪，只須未經主管機關許可，且無正當理由而
    將該槍枝、子彈置於自己實力支配之下，罪即成立，至是否
    為自己持有，或持有時間之長短，皆所不問（最高法院95年
    臺上字第2419號判決參照）。核被告甲○○所為，係犯槍砲
    彈藥刀械管制條例第8 條第4 項之未經許可，持有可發射子
    彈具有殺傷力之改造手槍罪及同條例第12條第4 項未經許可
    持有子彈罪。被告以一持有行為同時觸犯上開未經許可持有
    可發射子彈具有殺傷力之改造手槍罪及未經許可持有子彈罪
    等2 罪名，為想像競合犯，應依刑法第55條規定，從一重之
    未經許可持有可發射子彈具有殺傷力之槍枝罪處斷。爰審酌
    槍枝、子彈極易對他人生命、身體造成傷害，非法持有槍彈
    對社會治安潛藏高度危害，被告明知持有槍枝、子彈為法所
    嚴禁之行為，猶未經許可而非法持有，所為甚不足取，惟衡
    其持有之槍枝及子彈，數量非鉅，且未以之犯罪，尚未造成
    實際危害，並考量被告前無犯罪紀錄，有臺灣高等法院被告
    前案紀錄表附卷可按，素行尚可，及其智識程度、犯罪後坦
    承部分犯行等一切情狀，量處如主文所示之刑，並就罰金部
    分諭知易服勞役之折算標準，以示懲儆。
四、扣案之仿Walther 廠PPK/S 型半自動手槍改造之手槍1 支（
    槍枝管制編號：0000000000號，含彈匣1 個）及土製子彈2
    顆（直徑7.9mm ±0.5mm） ，未經許可不得持有，均屬違禁
    物，應依刑法第38條第1 項第1 款之規定宣告沒收。另扣案
    具有殺傷力之改造子彈2 顆，業於鑑驗中試射擊發，而不具
    有子彈之完整結構，故已失去其效能，而不具殺傷力，所遺
    留之彈頭及彈殼，亦非屬違禁物而不具殺傷力，爰不併予宣
    告沒收，附此敘明。
據上論斷，應依刑事訴訟法第299 條第1 項前段，槍砲彈藥刀械管
制條例第8 條第4 項、第12條第4 項、刑法第11條前段、第55條、
第42條第3 項前段、第38條第1 項第1 款，判決如主文。
本案經檢察官洪三到庭執行職務
中　　華　　民　　國　　96　　年　　9 　　月　　28　　日
　　　　　　　　　刑事第七庭審判長法  官  王俊雄
                                  法　官　周群翔
                                  法  官  汪梅芬
以上正本證明與原本無異。
如不服本判決，應於判決送達後10日內，向本院提出上訴狀。
                                  書記官  張馨尹
中　　華　　民　　國　　96　　年　　9 　　月　　28　　日
附錄論罪科刑法條
槍砲彈藥刀械管制條例第8 條第4 項
未經許可，持有、寄藏或意圖販賣而陳列第1 項所列槍枝者，處3
年以上10 年 以下有期徒刑，併科新臺幣700 萬元以下罰金。
槍砲彈藥刀械管制條例第12條第4 項
未經許可，持有、寄藏或意圖販賣而陳列子彈者，處5 年以下有期
徒刑，併科新台幣300 萬元以下罰金。
